臺灣臺中地方法院刑事判決　　　　　　　96年度訴字第1674號
公　訴　人　臺灣臺中地方法院檢察署檢察官
被　　　告　乙○○
上列被告因違反槍砲彈藥刀械管制條例案件，經檢察官提起公訴
（96年度偵字第7479號），本院判決如下：
    主  文
乙○○未經許可，持有可發射金屬具有殺傷力之空氣手槍，處有
期徒刑壹年捌月，併科罰金新臺幣肆萬元，罰金如易服勞役，以
新臺幣壹仟元折算壹日。緩刑年，並向公庫支付新臺幣伍萬元
。扣案之空氣手槍壹枝（含小型瓦斯鋼瓶壹瓶，槍枝管制編號：
0000000000號）、小型鋼珠捌顆，均沒收。
    事  實
一、乙○○明知未經主管機關許可，不得持有可發射金屬具殺傷
　　力之槍枝，竟因與友人共玩生存遊戲，於民國96年2月間某
    日某時，在臺中縣神岡鄉社口村某玩具店，以新臺幣（下同
    ）5千元之代價，購得可發射金屬具有殺傷力之以小型二氧
    化碳高壓鋼瓶內之氣體為發射動力之空氣手槍1枝（含小型
    瓦斯鋼瓶1瓶，槍枝管制編號：0000000000號）、小型鋼珠8
    顆（直徑均為4.50MM）後，即未經許可，無故持有之。迄於
    96年3月7日下午6時30分，其駕駛車牌號碼MD-5155號自用小
    客車行經臺中縣豐原市○○里○○路與中正路口時，與駕駛
    車牌號碼2E-6977號自用小客車之蘇昭明因故發生爭執，一
    時不滿，竟持上開空氣手槍之槍柄毆打蘇昭明頭部，致蘇昭
    明受有頭部撕裂傷之傷害（其涉傷害部分未據告訴），嗣經
    員警據報到場而查獲上情，並扣得上開空氣手槍1枝（含小
    型瓦斯鋼瓶1瓶，槍枝管制編號：0000000000號）及上開空
    氣手槍附屬物之小型鋼珠8顆（直徑均為4.50MM）。
二、案經臺中縣警察局豐原分局報告臺灣臺中地方法院檢察署檢
　　察官偵查起訴。
    理  由
一、上揭犯罪事實，迭據被告乙○○於警詢、偵查中及本院審理
    時坦承不諱，並有上開空氣手槍1枝（含小型瓦斯鋼瓶1瓶，
    槍枝管制編號：0000000000號）、小型鋼珠8顆扣案可稽。
    而上開空氣手槍1枝、小型瓦斯鋼瓶1瓶及小型鋼珠8顆，經
    送請內政部警政署刑事警察局鑑定結果，認(一)送鑑空氣槍1
    枝（槍枝管制編號：0000000000號），係空氣手槍，以小型
    二氧化碳高壓鋼瓶內之氣體為發射動力，機械性能良好，經
    實際裝填直徑4.50MM（重0.38g）之鋼珠試射，測得其發射
    速度分別為133、133、134公尺／秒，單位面積動能分別為2
    1、21、21焦耳／平方公分；(二)送鑑小型瓦斯鋼瓶1瓶，係小
    型二氧化碳高壓鋼瓶；(三)送鑑小型鋼珠8顆，均係直徑4.50M
    M鋼珠；(四)殺傷力之相關數據：依日本科學警察研究所之研
    究結果，彈丸單位面積動能達20焦耳／平方公分，則足以穿
    入人體皮肉層等情，有該局96年4月12日刑鑑字第096004012
    2號槍彈鑑定書1份附卷可憑。是上開空氣手槍經裝填前開小
    型鋼珠實際試射結果，其發射動能，既已超過20焦耳／平方
    公分，而足以穿入人體皮肉層，該空氣手槍顯具有殺傷力甚
    明，足徵被告之自白與事實相符。事證明確，被告上揭犯行
    ，洵堪認定，應予依法論科。
二、核被告所為，係犯槍砲彈藥刀械管制條例第8條第4項之未經
    許可，持有可發射金屬具有殺傷力之空氣手槍罪。查被告並
    無前科，此有臺灣高等法院被告前案紀錄表及臺灣臺中地方
    法院檢察署刑案資料查註紀錄表各1份在卷可憑，其因與友
    人共玩生存遊戲始購買上開空氣手槍而持有之，觸犯本件最
    低法定本刑3年以上有期徒刑之罪，惟該空氣手槍係裝填鋼
    珠以瓦斯鋼瓶內之高壓氣體為發射動能，雖具有殺傷力，然
    相較於裝填內有火藥之金屬子彈之改造槍枝，情節尚屬輕微
    ，其犯罪情狀顯可憫恕，認科以最低度刑仍嫌過重，爰依刑
    法第59條規定酌量減輕其刑。爰審酌被告並無前科，素行尚
    佳，其持有可發射金屬具有殺傷力之空氣手槍，固已危害社
    會秩序及安全，惟念其因法治觀念不足，一時失慮致罹刑章
    ，且業與被害人蘇昭明達成和解，有和解書影本1份在卷可
    憑及犯後坦承犯行，顯有悔意等一切情狀，量處如主文所示
    之刑，並就罰金刑部分諭知易服勞役之折算標準，以資懲儆
    。又被告前未曾因故意犯罪受有期徒刑以上刑之宣告，且平
    日從事香料製作技工，夜間復任職於冠登汽車股份有限公司
    烤漆部計時員，有正當職業，有其提出之里長證明書、在職
    證明書各1份在卷可參，其因一時失慮誤蹈刑典，諒其經此
    次懲處後當知警惕，應無再犯之虞，本院認所宣告之刑，以
    暫不執行為適當，依刑法第74條第1項第1款規定，併予宣告
    緩刑3年，且依同條第2項第4款規定，並命其向公庫支付5萬
    元，以勵自新。扣案之可發射金屬具有殺傷力之空氣手槍1
    枝（含小型瓦斯鋼瓶1瓶，槍枝管制編號：0000000000號）
    係屬違禁物，而扣案之小型鋼珠8顆（直徑均為4.50MM），
    為附屬於該空氣手槍之物，應與該空氣手槍同視而為一併處
    分，亦均屬違禁物，均應依刑法第三十八條第一項第一款規
    定宣告沒收。
據上論斷，應依刑事訴訟法第299條第1項前段，槍砲彈藥刀械管
制條例第8條第4項，刑法第11條前段、第59條、第42條第3項前
段、第74條第1項第1款、第2項第4款，第38條第1項第1款，判決
如主文。
本案經檢察官甲○○到庭執行職務。
中　　華　　民　　國　　96　　年　　7 　　月　　4 　　日
                      臺灣臺中地方法院刑事第11庭
                            審判長法　官  王世華
                                  法　官　莊嘉蕙
                                  法　官　丁智慧
上正本證明與原本無異。
如不服本判決，應於送達後10日內向本院提出上訴狀（須附繕本
），上訴於臺灣高等法院臺中分院。
                                  書記官  陳淑華
中　　華　　民　　國　　96　　年　　7 　　月　　4 　　日
附錄本案論罪科刑法條全文：
槍砲彈藥刀械管制條例第8條
未經許可，製造、販賣或運輸鋼筆槍、瓦斯槍、麻醉槍、獵槍、
空氣槍或第4條第1項第1款所定其他可發射金屬或子彈具有殺傷
力之各式槍砲者，處無期徒刑或5年以上有期徒刑，併科新臺幣
1千萬元以下罰金。
未經許可，轉讓、出租或出借前項所列槍枝者，處5年以上有期
徒刑，併科新臺幣1千萬元以下罰金。
意圖供自己或他人犯罪之用，而犯前2項之罪者，處無期徒刑或
7年以上有期徒刑，併科新臺幣1千萬元以下罰金。
未經許可，持有、寄藏或意圖販賣而陳列第1項所列槍枝者，處
3年以上10年以下有期徒刑，併科新臺幣7百萬元以下罰金。
第1項至第3項之未遂犯罰之。
